【裁判字號】    89,易,3515
【裁判日期】    890915
【裁判案由】    竊盜
【裁判全文】
臺灣高雄地方法院刑事判決                        八十九年度易字第三五一五號
    公  訴  人  臺灣高雄地方法院檢察署檢察官
    被      告  甲○○
右列被告因竊盜案件，經檢察官提起公訴（八十九年度偵字第一六五六四號），本院
判決如左：
    主  文
甲○○攜帶兇器竊盜，處有期徒刑捌月。緩刑貳年。
    事  實
一、甲○○因己有之車輛車牌於國道高速公路違規經警查扣，而無車牌可供懸掛，於
    民國八十九年六月下旬某日，在行經台南縣仁德鄉仁愛村六四七號前，見乙○○
    所有，車號為Ｙ九─四二六二號之自小客車停放於該處，竟意圖為自己不法之所
    有，以其所有客觀上具有殺傷力可致人於死傷之螺絲起子（未扣案），拆卸乙○
    ○前開所有之車輛車牌二面，得手後懸掛於其所有之自小客車上。乙○○事後發
    覺，乃於八十九年七月二十二日向警方報案。嗣同年七月二十四日十五時許，甲
    ○○將其所有惟懸掛Ｙ九─四二六二號車牌之自小客車停放於高雄市○○區○○
    路與永平路口時，為警查獲。
二、案經高雄市政府警察局移送臺灣高雄地方法院檢察署檢察官偵查起訴。
    理  由
一、訊據被告甲○○固坦承曾以己有之螺絲起子一把拆卸乙○○所有之右開車牌，惟
    辯稱：當時是因行經台南縣仁德鄉，看到警方在臨檢車輛，怕警方攔檢，又看到
    乙○○該部車上有很多灰塵，好像很久沒人使用，才想先借來用，改天才拿來還
    云云；惟查，右開Ｙ九─四二六二號車輛車牌曾遭竊之事實，業據被害人乙○○
    於警訊時證述明確，且有被害人所開立之贓物認領保管收據、車輛竊盜車牌失竊
    資料個別查詢報表及台南縣警察局車牌遺失證明單各一紙在卷可資佐證，被告雖
    辯稱係先借來用，改天再還云云，然自被告拆卸右揭車牌，至經警查獲之日止，
    時間長達近一月，果被告並無不法所有之意圖，僅欲暫借使用，豈有可能使用長
    達如此長之時間，況被告於警訊中亦自承並不認識車主，則屆期被告又將如何交
    還車牌，足徵被告應係基於不法所有之意圖，方竊取前揭被害人車輛之車牌，被
    告所辯顯係畏罪之詞，不足採信。被告犯罪事證明確，犯行堪以認定。
二、核被告甲○○所為，係犯刑法第三百二十一條第一項第三款之加重竊盜罪。審酌
    被告並無任何犯罪前科，有臺灣高等法院被告全國前案紀錄表一紙在卷可憑，素
    行非惡，係因貪圖小利方罹刑章，惡性非重，犯罪後坦承部分犯行，且所竊得之
    車牌亦已由被害人領回，被害人所受之損失已有降低等一切情狀，量處如主文所
    示之刑，以昭炯戒。又被告前未曾受有期徒刑以上刑之宣告，已如前述，因一時
    失慮，偶罹刑典，經此刑之宣告後，應知警惕而無再犯之虞，本院因認暫不執行
    其刑為當，予以宣告緩刑，用啟自新。至被告用以犯本罪其所有之螺絲起子一把
    ，既未扣案，為免日後執行困難，爰不為沒收之諭知，併此敘明。
據上論斷，應依刑事訴訟法第二百九十九條第一項前段，刑法第三百二十一條第一項
第三款、第七十四條第一款，判決如主文。
本案經檢察官陳瑞堯到庭執行職務。
中    華    民    國    八十九    年      九      月      十五        日
                                  臺灣高雄地方法院刑事第六庭
                                      法  官    李怡諄
右正本證明與原本無異。
如不服本判決，應於判決送達後十日內，向本院提出上訴狀。
                                      書記官    陳福記
中    華    民    國      八十九      年      九    月      十五      日
參考法條：
刑法第三百二十一條第一項第三款
中華民國刑法第三百二十一條
(加重竊盜罪)
犯竊盜罪而有左列情形之一者，處六月以上五年以下有期徒刑：
一  於夜間侵入住宅或有人居住之建築物、船艦，或隱匿其內而犯之者。
二  毀越門扇、牆垣或其他安全設備而犯之者。
三  攜帶兇器而犯之者。
四  結夥三人以上而犯之者。
五  乘火災、水災或其他災害之際而犯之者。
六  在車站或埠頭而犯之者。
前項之未遂罰之。


司法院資訊處製作；財團法人民間司法改革基金會備份。
